【裁判字號】    89,易,1473
【裁判日期】    891130
【裁判案由】    家庭暴力防治法
【裁判全文】
臺灣屏東地方法院刑事判決                        八十九年度易字第一四七三號
    公  訴  人  臺灣屏東地方法院檢察署檢察官
    被      告  甲○○
右列被告因違反家庭暴力防治法案件，經檢察官提起公訴（八十九年度偵字第五四三
七號，移送併辦案號：八十九年度偵字第六二七五號），本院判決如左：
     主  文
甲○○連續違反法院依家庭暴力防治法第十五條所為禁止實施家庭暴力行為之暫時保
護令裁定，處有期徒刑壹年。
     事  實
甲○○為乙○○○之子，二人間具有家庭暴力防治法第三條第三款所定之家庭成員關
係。於民國（下同）八十九年八月二十三日晚間十一時五十分許，因甲○○在其位於
屏東縣萬丹鄉○○村○○路六十二巷十八號之住處，對乙○○○為毀損與恐嚇之犯行
，乙○○○因此訴由屏東縣警察局屏東分局向本院聲請保護令，經本院於八十九年八
月二十八日以八十九年暫家護字第一０五號裁定核發暫時保護令，令甲○○不得對乙
○○○實施身體或精神上不法侵害行為，不得直接或間接騷擾乙○○○；詎甲○○已
經收受並明知上開裁定內容，竟仍基於違反家庭暴力防制法之概括犯意，先於八十九
年九月二十二日下午五時三十分許，在其上開住處，因向乙○○○索款花用遭拒，竟
對乙○○○以「幹你娘」等語辱罵，又在乙○○○面前將停放於上址之ＭＬＴ－７９
３號機車踢倒，再承前開犯意，於同年十一月三日上午九時許在同址，又因向乙○○
○索款遭拒，竟即在乙○○○面前將家內冰箱中雞蛋取出砸毀，復基於同一概括犯意
，在同日下午四時五十分許，於同址再因向乙○○○索款未果，竟再以三字經「幹你
娘」等語辱罵乙○○○，而連續對乙○○○施以精神上之侵害，而為前開保護令所禁
止之暴力行為。案經乙○○○訴由屏東縣警察局屏東分局報告台灣屏東地方法院檢察
署檢察官偵查起訴及移送併辦。
     理  由
一、訊據被告甲○○固承認有收到前述本院八十九年暫家護字第一０五號暫時保護令
    ，惟矢口否認有上開犯行，辯稱因未曾對其母即告訴人乙○○○以三字經辱罵，
    亦未曾在告訴人面前為砸毀雞蛋或踢倒機車之暴力行為，係因其未找到令其父母
    滿意之工作，致其父母欲誣陷其入罪等語。經查，被告前曾多次向告訴人為毀損
    、恐嚇之暴力行為，告訴人始向本院聲請暫時保護令，經本院審核後於八十九年
    八月二十八日核發上述暫時保護令，令甲○○不得對乙○○○實施身體或精神上
    不法侵害行為，不得直接或間接騷擾乙○○○，而被告於收受後，仍不知收斂其
    行為，仍先後多次於家中對告訴人為上述暴力行為之事實，已經告訴人乙○○○
    先後於警、偵訊及本院審理中指述綦詳，復有警卷所附被告於家中踢倒之機車之
    照片三張及暫時保護令可稽，而告訴人為被告之母，此經被告及告訴人當庭陳明
    ，衡情告訴人顯無憑白誣陷被告以入其於罪之可能，而被告所辯因其未找得如其
    父母意之工作，致其母即刻意設詞誣陷之詞，更屬無稽，難以採信，其犯行應堪
    認定。
二、核被告甲○○所為，係犯家庭暴力防治法第五十條第一款之家庭暴力罪，其先後
    多次犯行，時間緊接，手段類似，犯罪地點與對象相同，顯係基於概括犯意所為
    ，應依連續犯之規定以一罪論，並加重其刑；被告於八十九年十一月三日之犯行
    ，雖未在起訴範圍內，但因與本案已起訴部分有連續犯之裁判上一罪關係，本院
    自得併予審判，附此敘明。審酌被告平時並無固定工作，動輒向其母索款花用，
    前已多次對其母為暴力犯行，經其母向本院聲請保護令在案，已如前述，足見被
    告素行惡劣、犯罪動機、目的、手段、犯罪被害人為被告之母，被告不惟未盡孝
    道，竟乖逆倫常，多次對其目為辱罵等暴力犯行，並於已經警逮捕並於檢察官偵
    查後，再對其母為暴力犯行，毫無悔意，於本院審理中仍一再飾詞否認，犯後態
    度惡劣等一切情狀，量處如主文所示之刑，以示懲戒。
據上論斷，應依刑事訴訟法第二百九十九條第一項前段、家庭暴力防治法第五十條第
一款、刑法第十一條前段、第五十六條，判決如主文。
本案經檢察官蔡榮龍到庭執行職務。
中      華      民      國      八十九      年    十一   月    三十    日
                                      臺灣屏東地方法院刑事第二庭
                                          法  官    莊鎮遠
右正本證明與原本無異。
對於本判決如有不服應於收受送達後十日內向本院提出上訴書狀上訴於台灣高等法院
高雄分院並按他造當事人之人數附具繕本。
                                          書記官    吳光璵
中      華      民      國      八十九      年    十一   月    三十     日
附錄本判決論罪之法條：
家庭暴力防治法第五十條
違反法院依第十三條、第十五條所為之下列裁定者，為本法所稱之違反保護令罪，處
三年以下有期徒刑、拘役或科或併科新臺幣十萬元以下罰金：
  一  禁止實施家庭暴力行為。
  二  禁止直接或間接騷擾、接觸、通話或其他連絡行為。
  三  命遷出住居所。
  四  遠離住居所、工作場所、學校或其他特定場所。
  五  命完成加害人處遇計畫：戒癮治療、精神治療、心理輔導或其他治療、輔導。


司法院資訊處製作；財團法人民間司法改革基金會備份。
